【裁判字號】    92,易緝,52
【裁判日期】    920407
【裁判案由】    毒品危害防制條例
【裁判全文】
臺灣板橋地方法院刑事判決                          九十二年度易緝字第五二號
    公  訴  人  臺灣板橋地方法院檢察署檢察官
    被      告  甲○○
右列被告因違反毒品危害防制條例案件，經檢察官提起公訴 (九十一年度毒偵字第一
七九三號），本院判決如左：
    主  文
甲○○連續施用第二級毒品，累犯，處有期徒刑柒月。扣案之安非他命殘渣袋壹個、
玻璃球壹個及吸管壹支均沒收。
    事  實
一、甲○○前因違反麻醉藥品管理條例案件，經本院於民國八十六年十月三十日以八
    十六年度易字第七０二一號判處有期徒刑六月，如易科罰金以三百元折算一日確
    定，嗣於八十八年五月十日執行完畢，復因施用第二級毒品安非他命案件，經本
    院以八十八年度毒聲字第八二八六號裁定送觀察、勒戒後，認無繼續施用毒品之
    傾向，由臺灣板橋地方法院檢察署檢察官於八十九年一月十三日以八十八年度毒
    偵字第三五二０號為不起訴處分確定；再因施用第二級毒品安非他命案件，依本
    院八十九年度毒聲字第二九二九號裁定送觀察、勒戒後，認有繼續施用毒品之傾
    向，經臺灣板橋地方法院檢察署檢察官提起公訴並聲請強制戒治後，經本院於八
    十九年十月十七日以八十九年度易字第三五二０號判處有期徒刑六月，如易科罰
    金以三百元折算一日確定，其聲請強制戒治部分經本院裁定令入戒治處所施以強
    制戒治一年，嗣於九十年八月三日強制戒治期滿。詎甲○○猶不知悔改，復基於
    施用第二級毒品安非他命之概括犯意，自九十一年一月三十日起至同年月三十一
    日止，在臺北縣瑞芳鎮○○○○路二三四號，以將安非他命置於玻璃球吸食器內
    加熱燒烤使之產生煙霧後再加以吸食之方式，連續施用第二級毒品安非他命多次
    。嗣於九十一年二月一日凌晨零時十五分許，經警於上址查獲，並扣得甲○○所
    有供其施用第二級毒品安非他命所用之安非他命殘渣袋一個、玻璃球一個及吸管
    一支。臺灣板橋地方法院檢察署檢察官並以甲○○有上揭施用第二級毒品安非他
    命之犯行，依毒品危害防制條例第二十條第三項但書之規定向本院提出聲請，經
    本院於九十一年六月二十八日以九十一年度毒聲字第一七七七號裁定令入戒治處
    所施以強制戒治一年，現於臺灣臺北戒治所強制戒治中。
二、案經臺北縣政府警察局新莊分局報請臺灣基隆地方法院檢察署呈請臺灣高等法院
    檢察署令轉臺灣板橋地方法院檢察署檢察官偵查起訴。
    理  由
一、右揭犯罪事實，迭據被告甲○○於警訊、偵查中及本院審理時均坦承不諱，並有
    被告所有供其施用第二級毒品安非他命所用之安非他命殘渣袋一個、玻璃球一個
    及吸管一支扣案足資佐證，且被告遭警查獲後所採集之尿液檢體，經送請臺灣檢
    驗科技股份有限公司以氣相層析質譜儀法確認檢驗結果，呈安非他命陽性反應，
    此有該公司九十一年二月七日所出具之濫用藥物尿液檢驗報告一紙附卷可稽，堪
    信被告前開自白確與事實相符。又被告前因施用第二級毒品安非他命案件，經本
    院以八十八年度毒聲字第八二八六號裁定送觀察、勒戒後，認無繼續施用毒品之
    傾向，由臺灣板橋地方法院檢察署檢察官於八十九年一月十三日以八十八年度毒
    偵字第三五二０號為不起訴處分確定；再因施用第二級毒品安非他命案件，依本
    院八十九年度毒聲字第二九二九號裁定將被告送觀察、勒戒後，認有繼續施用毒
    品之傾向，經臺灣板橋地方法院檢察署檢察官提起公訴並聲請強制戒治後，經本
    院於八十九年十月十七日以八十九年度易字第三五二０號判處有期徒刑六月，如
    易科罰金以三百元折算一日確定，其聲請強制戒治部分經本院裁定令入戒治處所
    施以強制戒治一年，嗣於九十年八月三日強制戒治期滿等情事，亦有上開不起訴
    處分書、起訴書、判決書、臺灣高等法院檢察署刑案紀錄簡覆表、臺灣高等法院
    被告全國前案紀錄表及法務部在監在押資料表各一份在卷足憑。本件事證明確，
    被告三犯施用毒品罪之犯行，堪予認定。
二、查安非他命為毒品危害防制條例第二條第二項第二款明定之第二級毒品，不得持
    有及施用。核被告甲○○所為，係犯毒品危害防制條例第十條第二項之施用第二
    級毒品安非他命罪。被告施用毒品安非他命前後，持有毒品安非他命之低度行為
    ，應為其施用之高度行為所吸收，不另論罪。被告先後多次施用毒品犯行，時間
    緊接，手段相同，所犯構成要件復同一，顯係基於概括之犯意反覆為之，應依刑
    法第五十六條連續犯之規定論以一罪，並加重其刑。查被告有如事實欄所載之犯
    罪科刑及執行紀錄，有臺灣高等法院檢察署刑案紀錄簡覆表及臺灣高等法院被告
    全國前案紀錄表各一份在卷可參，其受有期徒刑之執行完畢後，五年內再犯有期
    徒刑以上之本罪，為累犯，應依刑法第四十七條之規定遞加其刑。爰審酌被告前
    經觀察、勒戒及強制戒治，仍未戒斷其施用毒品之惡習，竟再為施用，顯見其意
    志力薄弱，然施用毒品究屬戕害自身健康之犯罪，被告施用毒品尚未造成他人明
    顯之危害，並其連續施用毒品之日數不多，及在本院審理時坦承犯行，犯後態度
    良好等一切情狀，量處如主文所示之刑，以資懲儆。扣案之安非他命殘渣袋一個
    、玻璃球一個及吸管一支，係被告所有並供其施用毒品犯罪所用之物，業據被告
    供明在卷，爰依刑法第三十八條第一項第二款之規定宣告沒收。
據上論斷，應依刑事訴訟法第二百九十九條第一項前段，毒品危害防制條例第十條第
二項，刑法第十一條前段、第五十六條、第四十七條、第三十八條第一項第二款，判
決如主文。
本案經檢察官許景森到庭執行職務。
中      華      民      國      九  十  二    年      四    月    七    日
                                    臺灣板橋地方法院刑事第一庭
                                        法      官  高  奕  驤
右正本證明與原本無異。
如不服本判決，應於判決送達後十日內向本院提出上訴狀 (應附繕本) ，上訴於
臺灣高等法院。
                                        書  記  官  廖  舜  宜
中      華      民      國      九  十  二    年      四    月    七    日
附錄本案論罪科刑法條全文：
毒品危害防制條例第十條：
施用第一級毒品者，處六月以上五年以下有期徒刑。
施用第二級毒品者，處三年以下有期徒刑。


司法院資訊處製作；財團法人民間司法改革基金會備份。
